臺灣高等法院刑事裁定　　　　　　　　　 94年度抗字第267號
　　抗　告　人
　　即　自訴人　宏達益企業有限公司
　　代　表　人　丙○○
　　自訴代理人　武忠森律師
　　被　　　告　乙○○
　　　　　　　　甲○○
上列抗告人因被告等詐欺案件，不服臺灣板橋地方法院94年度自
緝字第1號，中華民國94年3月29日刑事裁定，提起抗告，本院裁
定如下：
    主  文
原裁定撤銷，發回台灣板橋地方法院。
    理  由
一、本件自訴意旨略以：被告乙○○、甲○○為夫妻關係，竟共
    同意圖為自己不法之所有，自民國89年4月起，連續多次以
    Grand Business Group Inc.（以下簡稱GBG公司）及dba
    Grand Computer Accessories Inc.等美商公司名義，向自
    訴人購買滑鼠墊產品，總計金額新台幣0000000元及美金
    42783元，並先後交付由被告甲○○所簽發之華南商業銀行
    支票4紙及美國銀行支票4紙，致使自訴人陷於錯誤，依其指
    示出貨後，詎上開支票屆期均遭退票，經自訴人多次交涉，
    被告均以無力償還為由搪塞，最後避不見面，自訴人始知受
    騙，因認被告二人涉犯刑法第339條第1項之詐欺罪嫌。
二、原裁定以：抗告人即自訴人自訴被告乙○○、甲○○涉犯詐
    欺罪嫌，因被告等犯罪嫌疑不足，逕依刑事訴訟法第326條
    第3項、第252條第10款之規定，以裁定駁回自訴人之自訴，
    固非無見。
三、抗告意旨略以：本件抗告人提起自訴時，因被告等遭通緝，
    嗣於被告等遭緝捕歸案後，於94年1月6日改分本案，由法官
    彭金曄任審判長，法官蕭一弘為受命法官，似有組成合議庭
    ，但原審依刑事訴訟法第279條第1項作成指定受命法官蕭一
    弘行準備程序之裁定，卻無審判長及陪席法官之簽名，其法
    院組織顯不合法云云。
四、經查：按「地方法院審判案件，以法官一人獨任或三人合議
    行之。」，法院組織法第3條第1項定有明文。又「裁判書之
    原本，應由為裁判之推事簽名；審判長有事故不能簽名者，
    由資深推事附記其事由；推事有事故者，由審判長附記其事
    由。」，亦為刑事訴訟法第51條第2項所明定。故地方法院
    審判案件，如行合議審判，應以法官3人合議行之，其裁判
    書原本之製作，亦應由法官3人簽名，始屬適法。本件原審
    法院於受理後，已依法院組織法第3條第1項後段規定，由法
    官彭金曄、蕭一弘、楊志雄三人，以合議制行合議審判，並
    依刑事訴訟法第279條第1項規定，以裁定指定蕭一弘為受命
    法官，於審判期日前，訊問被告及蒐集、調查證據，有原審
    94年1月6日之裁定在卷可稽（見原審卷第59頁），惟該裁定
    僅有受命法官蕭一弘蓋章，未經審判長、陪席法官簽名，亦
    未記載其不能簽名之事由，原審所踐行之訴訟程序，揆諸前
    開說明，即難謂為合法。抗告人抗告意旨，執此指摘原裁定
    不當，為有理由，自應由本院將原裁定撤銷，發回原審更為
    適當之處理。
據上論斷，應依刑事訴訟法第413條，裁定如主文。
中　　華　　民　　國　　94　　年　　6 　　月　　7 　　日
                  刑事第十庭  審判長法  官  陳正雄
                                    法  官  許錦印
                                    法  官  黃金富
以上正本證明與原本無異。
不得再抗告。
                                    書記官  江采廷
中　　華　　民　　國　　94　　年　　6 　　月　　7 　　日
